臺灣板橋地方法院刑事判決　　　　　　　　　　　　九十二年度交易字第六三六號
　　公　訴　人　臺灣板橋地方法院檢察署檢察官
　　被　　　告　甲○○
右列被告因過失傷害案件，經檢察官提起公訴（九十二年度偵字第一０四九一號），
本院判決如左：
    主  文
甲○○從事業務之人，因業務上之過失傷害人，處拘役肆拾日，如易科罰金，以參佰
元折算壹日。
    事  實
一、甲○○係金龍保全股份有限公司（下稱金龍保全）之保全員，其工作內容為駕駛
    巡邏車輛至各客戶處執行巡邏，係以駕駛為其附隨業務之人。民國九十二年二月
    五日凌晨零時三十分許，甲○○駕駛金龍保全名下車號三Ｔ－七五二０號巡邏車
    ，沿台北縣三峽鎮○○路○段自土城往三峽市區方向行駛，途經台北縣三峽鎮○
    ○路○段一七０號前，即介壽路與中正路三叉路口，明知汽車行駛時，應依道路
    交通標線之指示，不得任意跨越車道，並遵守速限之規範，且注意車前狀況，隨
    時採取必要之安全措施，以防止危險之發生；而依當時天氣晴朗，路面乾燥無缺
    陷，雖為夜間但有照明之路況，並無不能注意之情事，竟錯行內側左轉中正路專
    用車道，並在速限五十公里之路段，以五十八公里之速度超速行駛，適有乙○駕
    駛車號ＨＷ－一一七九號自用小客車，沿台北縣三峽鎮○○路欲左轉中正路方向
    ，因錯行外側往市區專用之直行車道，於上開路口變換車道欲左轉中正路，姜帷
    繽因未注意車前狀況，仍貿然超速前進，致所駕駛之金龍保全巡邏車右前方撞及
    乙○所駕駛自小客車左側車身油箱蓋處，乙○之自用小客車受撞擊後原地迴轉一
    百八十度停放道路中，乙○亦因此受有臉部撕裂傷一公分之傷害。車禍發生後，
    乙○旋以電話報警，姜帷繽則留待現場，並向據報前來處理之台北縣政府警察局
    三峽分局交通分隊警員黃啟成坦承肇事，並接受裁判。
二、案經被害人乙○訴由台北縣政府警察局三峽分局報請台灣板橋地方法院檢察署檢
    察官偵查起訴。
    理  由
一、訊據被告姜帷繽固坦承於右揭時地駕車與被害人乙○所駕車輛發生車禍之事實不
    諱，但矢口否認被訴業務過失傷害之犯行，辯稱：伊深夜駕車為恐路人衝出，始
    行駛內側左轉專用車道；本件車禍係被害人乙○錯行外側車道，突然併入其車道
    欲左轉中正路，伊不及反應始撞及，伊對車禍之發生並無過失；且當時被害人之
    車輛受損不嚴重，應不致造成如診斷證明書上所載之傷勢云云。惟查，右揭犯罪
    事實，業據被害人乙○在偵查時及本院審理中指訴綦詳，並有道路交通事故調查
    報告表（一）、（二）、道路交通事故補充資料表、財團法人恩主公醫院診斷證
    明書各一紙，現場及車損照片二十張在卷可稽。又被害人乙○雖對車禍發生經過
    於本院審理時具結證稱：伊係行駛在內側左轉專用車道欲左轉中正路時，遭被告
    自後方撞擊，因伊正欲左轉，故車身側偏，撞擊點始在左側車身處，伊並無違規
    云云。然依卷附現場照片所示（附於偵卷第三十六、三十七頁），被告之煞車痕
    位於左側車道中央位置，超過停止線迄被害人小客車最終停放處，顯見被告在車
    禍發生當時，始終在內側車道正中央行駛，並無偏離車道。果被害人乙○之自小
    客車係行駛在內側車道上，縱其在路口處稍有偏離左轉，其撞擊點仍應在被告之
    車頭左前方與被害人之車尾右後方處，方符事理。但本案雙方車損位置，卻係被
    告之右前方車頭與被害人之左側車身油箱蓋處，且受力後迴轉一百八十度，顯見
    被害人乙○之自用小客車本係行駛在外側直行介壽路之專用車道，至路口處始斜
    切入左轉專用車道，被害人乙○在本院供前具結後，仍為虛偽不實之陳述，意圖
    影響本院對車禍發生經過之判斷，至為灼然，本案車禍發生前雙方車行位置，應
    以被所言為可採。又被害人乙○之自小客車受撞擊後，原地迴轉一百八十度後始
    停放道路中，撞擊力道不可謂不大，而被害人乙○亦在同日隨即前往財團法人恩
    主公醫院驗傷，是其臉部所受撕裂傷一公分之傷害，應係本件車禍所致，殆無疑
    義。
二、按駕駛人駕駛汽車，應遵守道路交通標誌、標線、號誌之指示，並服從執行交通
    勤務之警察或依法令執行指揮交通及交通稽查任務人員之指揮；行車速度，依速
    限標誌或標線之規定，無標誌或標線者，行車時速不得超過五○公里；及汽車行
    駛時，駕駛人應注意車前狀況及兩車併行之間隔，並隨時採取必要之安全措施，
    道路交通安全規則第九十條、第九十三條第一項第一款前段、第九十四條第三項
    分別定有明文。本案被告行經上開速限五十公里，且劃設左轉、直行專用車道之
    路段，未依標線直行車輛佔用左轉車輛專用車道，復超速以五十八公里之時速行
    駛，又未注意車前狀況，採取必要之安全措施，致撞及同向亦錯行車道之被害人
    乙○所駕自小客車，被告對本件車禍之發生顯有過失。本案經送台灣省台北縣區
    車輛行車事故鑑定委員會鑑定結果，亦同此認定，有該會九十二年七月三十一日
    北鑑字第九二０九三五號函暨所附鑑定意見書在卷可憑。被害人乙○於本院所證
    其車行方向雖有隱匿不實，其對本件車禍之發生亦有過失，但此項錯行車道之與
    有過失，僅係本院量刑之參考，不因此影響被告過失犯行之成立。而被害人乙○
    因此車禍受有臉部撕裂傷一公分之傷害，亦有財團法人恩主公醫院診斷證明書一
    紙附卷可按，是被告之過失行為與被害人乙○所受之傷害間，具有相當因果關係
    甚明。被告所辯伊無過失，被害人乙○所受傷勢與車禍無涉云云，核屬事後卸責
    之詞，不足採信。本案事證明確，被告犯行洵堪認定。
三、查被告為金龍保全公司之保全員，其工作內容為駕駛公司之巡邏車輛至各客戶處
    執行巡邏勤務，係以駕駛為附隨業務之人。被告於執行業務期間駕車肇事致被害
    人乙○受傷，核被告所為，係犯刑法第二百八十四條第二項前段之業務過失傷害
    罪（起訴書原認犯刑法第二百八十四條第一項之過失傷害罪，業經公訴人於本院
    審理中更正）。本件車禍發生後，旋由被害人乙○報警，被告則留待現場等候，
    並向前來處理之台北縣政府警察局三峽分局交通分隊警員黃啟成坦承肇事，接受
    裁判，有台北縣政府警察局自首調查報告表一紙在卷可憑，被告係對於未發覺之
    罪自首而受裁判，應依刑法第六十二條前段之規定，減輕其刑。爰審酌被告過失
    之程度，被害人對車禍之發生與有錯行車道之過失，所受之傷勢輕微，犯罪所生
    之損害，尚未與被害人達成和解，賠償損害，及其肇事後之態度等一切情狀，量
    處如主文所示之刑，並諭知易科罰金之折算標準，以資懲儆。
據上論斷，應依刑事訴訟法第二百九十九條第一項前段，刑法第二百八十四條第二項
前段、第六十二條前段、第四十一條第一項前段，罰金罰鍰提高標準條例第一條前段
、第二條，判決如主文。
本案經檢察官王家春到庭執行職務。
中      華      民      國    九十三    年      三      月     十五     日
                                      臺灣板橋地方法院刑事第七庭
                                          審判長法  官  鄭  水  銓
                                                法  官  侯  志  融
                                                法  官  楊  志  雄
右正本證明與原本無異。
如不服本判決，應於判決送達後十日內，向本院提出上訴狀。
                                                書記官  謝  明  倫
中      華      民      國    九十三    年      三      月     十九     日
附錄本案論罪科刑法條全文：
刑法第二百八十四條
因過失傷害人者，處六月以下有期徒刑、拘役或五百元以下罰金，致重傷者，處一年
以下有期徒刑、拘役或五百元以下罰金。
從事業務之人，因業務上之過失傷害人者，處一年以下有期徒刑、拘役或一千元以下
罰金，致重傷者，處三年以下有期徒刑、拘役或二千元以下罰金。
